【裁判字號】    92,簡上,178
【裁判日期】    921103
【裁判案由】    竊盜
【裁判全文】
臺灣高雄地方法院刑事判決                        九十二年度簡上字第一七八號
    上  訴  人  丁○○
    即  被  告
右列上訴人即被告因竊盜案件，不服本院簡易庭中華民國九十二年二月二十七日九十
一年度簡字第四三七號第一審簡易判決（聲請簡易判決處刑案號：臺灣高雄地方法院
檢察署九十一年度偵字第一八一二五號），提起上訴，本院合議庭第二審判決如左：
    主  文
上訴駁回。
    事實及理由
一、本案經本院審理結果，認第一審判決依竊盜罪名判處上訴人即被告丁○○拘役五
    十日，並諭知易科罰金之折算標準，認事用法及量刑均無不當，應予維持，並引
    用第一審判決書（含台灣高雄地方法院檢察署檢察官聲請簡易判決處刑書）記載
    之事實、理由及證據。
二、被告即上訴人丁○○上訴意旨略以：伊未有竊盜犯行，該二支唇膏係伊在屈臣氏
    所購得云云。
三、經查：（一）上開二支唇膏確係被告於九十一年八月十六日下午三時二十分許，
    在高雄市○○○路一○九號家樂福大賣場所竊得等情，業據被告於警詢中供承：
    「（問：你進入家樂福賣場的動線為何？如何被家樂福員工發現你竊取物品？請
    詳述？）答：我自家樂福一樓往二樓行進，先繞到化妝品區取了兩支媚比琳誘光
    晶鑽唇膏，拿在手上，並行進中在衛生用品區取了兩條得恩耐牙膏又順路拿了兩
    件內衣及兩條七分褲，直接到更衣室試衣服，然後因為更衣就將上述脣膏放入我
    所有的肩背包內袋並拉上拉鍊，我出更衣室時，又把得恩耐牙膏放回原處，內衣
    及七分褲亦放回原處。並走上三樓要買電池，並詢問工讀生何種電池，再持所需
    電池到收銀台結帳。離開收銀台要離去時，就遭該公司安全人員詢問，並帶至安
    全人員辦公室。他們說我有未結帳的東西，我與他們爭執，因我認為我不可能偷
    東西，他們又說我有偷拿脣膏未付賬，我為了證明沒有，才主動將肩背包打開讓
    他們看清楚，結果發現背包內袋裡有兩條他們說的脣膏，我覺得訝異，然後又不
    確定有偷東西，且死愛面子，才跟他們說我是在屈臣氏購買來的，我並同意讓他
    們檢查該物品，確定是他們公司所販賣的脣膏後，我也沒有話講了」等語，被告
    於第一次偵訊時亦供述：「（問：警訊實在？）答：實在，我有悔意」等語均詳
    ，復經告訴人家福股份有限公司之代理人丙○○於警詢及偵審中到庭指述明確，
    且目擊證人戊○○亦於原審及本院訊問時到庭證明屬實，另核與證人李乙○○於
    本院訊問時、證人即員警林泰源於本院訊問時所陳情節相符，是以，被告辯稱未
    竊取上開唇膏二支云云，已難採信。（二）參以被告上開於警詢中所陳係自行供
    出案情方式，且被告於本院亦陳：警詢筆錄所載確係伊所說的等情，復證人林泰
    源亦證：警詢筆錄之記載，均係依被告陳述所記載，並有同步錄音等語，則被告
    嗣後辯稱；上開二支唇膏係在屈臣氏所購得云云，已有疑義。（三）經本院質以
    被告何時在屈臣氏購買上開二支唇膏，被告先稱：係於九十一年八月十四日晚間
    七時許，在高雄市火車站對面之屈臣氏購買云云，然經原審函查該屈臣氏於上開
    時間並未售出同型唇膏之紀錄，此有屈臣氏百佳股份有限公司九十一年十月二十
    三日函覆資料在卷可稽，後被告改稱：應係八月十四日晚間八時二十分許至九時
    許間購買的云云，經原審再函查該屈臣氏結果亦無售出同型唇膏之紀錄，亦有該
    公司九十二年二月二十日函覆資料在卷可查，旋被告再稱：應係該（十四）日下
    午買的云云，繼稱：已經不記得是什麼時候買的云云，均徵被告上開所辯二支唇
    膏係在屈臣氏購買一節，無非為臨訟信口之詞，不足採信。（四）被告另辯稱：
    伊係因為害怕不能交保，才未於第一次偵訊時提及二支唇膏係在屈臣氏購買的云
    云，然查，被告於該次偵訊時亦矢口否認有何竊盜犯行，辯稱：伊係忘記將該二
    支唇膏放回去云云，並未坦承竊盜犯行，此有該次偵訊筆錄在卷可憑，且起訴書
    亦記載甚明，是被告此部分所辯為求交保始未提及該二支唇膏是在屈臣氏購買的
    一節，亦難採信。（五）綜上，被告前開所辯，無非為嗣後推諉卸責之詞，均不
    足採信，其上訴為無理由，應予駁回。
據上論斷，應依刑事訴訟法第四百五十五條之一第三項、第三百七十三條、第三百六
十八條，判決如主文。
本案經檢察官甲○○到庭執行職務。
中      華      民      國    九十二    年     十一     月      三      日
                              臺灣高雄地方法院刑事第十五庭
                                  審判長法  官  李淑惠
                                        法  官  林俊寬
                                        法  官  黃呈熹
右正本證明與原本無異。
不得上訴。
                                        書記官   梁瑜玲
中    華    民    國      九十二      年      十一      月      四      日
【附錄本判決論罪科刑法條】
中華民國刑法第三百二十條
意圖為自己或第三人不法之所有，而竊取他人之動產者，為竊盜罪，處五
年以下有期徒刑、拘役或五百元以下罰金。
意圖為自己或第三人不法之利益，而竊佔他人之不動產者，依前項之規定
處斷。
前二項之未遂犯罰之。


司法院資訊處製作；財團法人民間司法改革基金會備份。
